【裁判字號】    94,上訴,1641
【裁判日期】    950630
【裁判案由】    偽造文書等
【裁判全文】
臺灣高等法院臺中分院刑事判決        94年度上訴字第1641號
上  訴  人  臺灣彰化地方法院檢察署檢察官
被      告  乙○○
被      告  丁○○○
輔  佐  人  丙○○  45歲（民國49年9月2日生）
上列上訴人因被告等偽造文書等案件，不服臺灣彰化地方法院93
年度訴字第366號中華民國94年6月30日第一審判決（起訴案號：
臺灣彰化地方法院檢察署93年度偵字第1923號），提起上訴，及
移送本院併案審理（移送併辦案號：94年度偵字第9337號），本
院判決如下：
    主  文
原判決關於乙○○行使偽造文書及丁○○○等部分均撤銷。
乙○○連續行使偽造私文書，足以生損害於他人，處有期徒刑陸
月，如易科罰金，以參佰元折算壹日。偽造之「葉貞勳」印章壹
顆、「葉貞勳」署押陸枚、「葉貞勳」印文捌枚、「葉金龍」署
押貳枚、「葉金龍」印文參枚均沒收。
丁○○○公訴不受理。
其他上訴駁回。
    事  實
一、乙○○基於意圖為自己不法之所有詐欺取財、行使偽造私文
    書之概括犯意，或單獨、或與其母丁○○○共同基於犯意聯
    絡及行為分擔，連續為下列行為：
  (1)於民國 90年3月29日數日前之不詳時間，乙○○未經其妹葉
    貞勳之同意或授權，先在彰化縣彰化市某不詳刻印店，利用
    不知情之刻印人員，偽造「葉貞勳」之印章一顆，另自彰化
    縣彰化市○○路20號之永生儲蓄互助社（以下簡稱永生互助
    社）取回各二份之空白借款申請書及借據，其中一份以其妹
    「葉貞勳」名義為借款人，由其擅自在借款申請書之「申請
    社員欄」偽造「葉貞勳」之署押一枚，同時以上開偽造之葉
    貞勳印章於該欄偽造「葉貞勳」之印文一枚，並於借據上之
    「借款人欄」擅自偽造「葉貞勳」之署押及印文各一枚；另
    一份則以其妻「葉王綺雯」名義為借款人，並以其妹「葉貞
    勳」名義為連帶保證人，除由不知情之葉王綺雯於借款申請
    書之「申請社員欄」、及借據上之「借款人欄」簽名蓋章外
    ，並由其擅自在借款申請書之「連帶保證人欄」偽造「葉貞
    勳」之署押一枚，及以上開偽造之葉貞勳印章偽造「葉貞勳
    」之印文一枚，同時在借據上之「連帶保證人欄」擅自偽造
    「葉貞勳」之署押及印文各一枚；再由其將該二份偽造之借
    款申請書及借據持向永生互助社各申請貸借新台幣（以下同
    ）一百萬元，永生互助社之放款審查委員因不知上開偽造情
    事，致陷於錯誤，於90年3月29日經該互助社各核准撥貸100
    萬元，而由乙○○於同日分別擅自在「葉貞勳」名義為借款
    人之借款申請書上「本件申請業經核准借款收訖無訛欄」偽
    造「葉貞勳」之署押及印文各一枚，及在借據上之「本借款
    金額全數收訖欄」偽造「葉貞勳」之署押及印文各一枚、「
    借據影本簽收欄」偽造「葉貞勳」之印文一枚，並在以其妻
    葉王綺雯為借款人之借據上「借據影本簽收欄」偽造「葉貞
    勳」之印文一枚。
  (2)於 90年8月中旬，由乙○○自永生互助社取回空白之借款申
    請書及借據各一份，以其母丁○○○為借款人，與其母丁○
    ○○共同基於犯意聯絡及行為分擔，未徵得其父葉金龍之同
    意或授權，即由其擅自在借款申請書及借據之連帶保證人欄
    各偽造「葉金龍」之署押一枚，並由其母於同欄各盜蓋「葉
    金龍」之印文一枚，再由其於 90年8月17日將各該偽造之借
    款申請書及借據持向永生互助社申請貸借一百萬元，永生互
    助社之放款審查委員亦因不知上開偽造情事，致陷於錯誤，
    於 90年8月21日核准撥貸一百萬元，並由丁○○○於同日在
    借據上「借據影本簽收欄」再盜蓋「葉金龍」之印文一枚。
  (3)乙○○、丁○○○上開偽造私文書並持以行使之行為，均足
    生損害於葉貞勳及永生儲蓄互助社或葉金龍。嗣因葉金龍、
    丁○○○、葉貞勳對永生互助社提起請求退股暨返還股金之
    民事訴訟，永生互助社始查悉上情。
二、案經永生互助社訴請臺灣彰化地方法院檢察署檢察官偵查起
    訴及移送本院併案審理。
    理  由
一、訊據被告乙○○除否認涉有詐欺犯行，辯稱縱永生互助社之
    審查人員（放款審查委員）知道借款申請書及借據上之署押
    及印文係屬偽造者，仍會核准貸款，因審查人員只是負責書
    面上之形式審查云云外，對於前揭事實，業據：
  (1)被告乙○○於偵查中供承民國90年間其妹葉貞勳向永生互助
    社所貸一百萬元，係其以葉貞勳之名義所借，非葉貞勳所借
    ，葉貞勳之署押係其所簽，一百萬元也是其所領，迄未交給
    葉貞勳；90年8月間，其母丁○○○向永生互助社貸借一百
    萬元，是以其父葉金龍當（連帶）保證人，但其父個性就是
    不願意當保證人，是以保證人欄葉金龍之署押也是其所簽（
    93年度他字第44號偵查卷第22頁），又供承：借據上葉金龍
    之之簽名係其所為，沒有經過葉金龍同意，葉金龍的印章則
    是其母丁○○○所蓋，葉貞勳的簽名及蓋章，也都是其所為
    ，沒有經過葉貞勳的同意（前引第44號偵查卷第33頁）；於
    原審準備程序中供承葉貞勳借據上之簽名係其所簽，章也是
    其所蓋，所借款項也是其所領，另丁○○○借據上其父葉金
    龍之簽名是其所簽，但章不是其所蓋，該筆借款是借新還舊
    ，其母丁○○○知情（原審卷第22頁）；於原審審理中供承
    ：「借錢的部分他（指其父葉金龍）確實不知道，……我承
    認簽我父親的名字，但蓋章是我母親蓋的。」（原審卷第
    200頁）；於本院審理中就其於前揭各時地偽造葉貞勳之印
    章、署押、印文，及偽造葉金龍之署押、印文，藉以偽造上
    開借款申請書及借據，並持向永生互助社申請貸款，前後共
    計貸得三百萬元，永生互助社之放款審查委員不知道上開借
    款申請書及借據上「葉貞勳」、「葉金龍」之署押及印文係
    出於偽造等情，復全部坦承不諱（本院卷第139、140頁）。
  (2)證人葉貞勳於原審審理中到庭具結證稱其未於90年3月29 日
    向永生互助社貸款一百萬元，其不知道何人用其名義向永生
    互助社借一百萬元，其亦未拿到這筆錢，借款申請書上之印
    章非其所蓋，簽名也不是其所簽，該顆印章非其所有；其於
    90年 3月29日亦未擔任葉王綺雯向該互助社借款一百萬元之
    連帶保證人，葉王綺雯或乙○○並未告知要其擔任連帶保證
    人，葉王綺雯借款申請書上之印文非其所蓋，名字亦非其所
    簽，蓋其印文之該顆印章其亦未看過等情綦詳（原審卷第20
    6頁）。
  (3)證人葉金龍於偵查中證稱葉王瓊珍借據上之簽名非其筆跡，
    印文也非其所蓋，其不知道葉王瓊珍借這一百萬元，其亦未
    同意他人代其簽名蓋章（93年度他字第44號偵查卷第32頁）
    ；於原審審理中到庭具結證稱90年 8月21日其妻葉王瓊珍向
    永生互助社借一百萬元，其未擔任連帶保證人，也不知道這
    件事，借款申請書上面之簽名及印章均非其所簽所蓋，其未
    曾看過該紙借款申請書，其妻未告訴其關於伊向永生互助社
    借款一百萬元這件事，其亦未委託乙○○去借錢（原審卷第
    198～200頁）。
  (4)證人即在永生互助社負責文書及作帳之人員黃琬珺於偵查中
    具結證稱90年 8月21日丁○○○之借款，是由乙○○拿借據
    和借款申請書回去填寫，填好後再由乙○○拿回來，丁○○
    ○是在領錢時由乙○○帶她來，支票是由丁○○○所簽收，
    丁○○○當時只是走路慢一點，但意識應該很清楚，是她自
    己親自簽名的（93年度他字第44號偵查卷第31、32頁）。
  (5)證人即在永生互助社擔任專職，負責文書、會計工作之許妙
    鯖於於偵查中具結證稱 ：丁○○○來拿支票（指90年8月21
    日一百萬元之借款支票）當時其亦在場，丁○○○當時意識
    清楚（前引第44號偵查卷第32頁）；於原審審理中復到庭結
    稱:90 年8月 ，丁○○○之借款申請書及借據上表示領到錢
    的簽名蓋章，都是丁○○○當場在那裡簽蓋的，90 年8月21
    日到永生互助社領款，支票是其當場交給乙○○跟丁○○○
    二人（原審卷第208頁）。
  (6)上開證人葉金龍於偵查中所證等情，與其在原審所證一致；
    證人黃琬珺、許妙鯖於偵查中所證等情，與許妙鯖在原審所
    證一致，並無顯不可信之情況，且被告乙○○於本院審理中
    對各該證人於偵查中之證詞亦表示無意見，各該證人上開偵
    查中所證自均具有證據能力。
  (7)被告乙○○之自白，核與葉貞勳、葉金龍、黃琬珺、許妙鯖
    等證人所證尚無出入，堪認被告乙○○之自白與事實相符。
    此外並有前揭借款申請書及借據等影本在卷可稽（93年度偵
    字第44號偵查卷第13頁、第17頁；同年度偵字第1923號偵查
    卷第12頁、第13頁；原審卷第94頁、第95頁）。
  (8)同案被告丁○○○於原審雖否認90年 8月21日向永生互助社
    借一百萬元，辯稱借錢的事其完全不清楚，其亦未去領這一
    百萬元，借據上之簽名及指印均非其所簽捺云云，惟90 年8
    月21日係被告乙○○偕其前往永生互助社領取支票，並由其
    親自在借款申請書及借據上簽名蓋章等情，業據證人黃琬珺
    、許妙鯖結證明確，已詳前述 ，且90年8月21日借款申請書
    丁○○○簽章欄及借據上丁○○○簽章欄之指紋，均與丁○
    ○○指紋卡上之指紋相符，亦據法務部調查局鑑定無訛，有
    鑑定通知書影本附卷可稽（臺灣彰化地方法院92年度訴字第
    687號民事訴訟案卷影本第33、34頁 ），同案被告丁○○○
    上開所辯，尚難採信。另按上開借款申請書及借據，既設有
    連帶保證人之簽名蓋章欄，自須由連帶保證人親自簽名蓋章
    ，倘無須由連帶保證人親自簽名蓋章，永生互助社亦得同意
    放款，又何必規定或要求向該互助社借款尚須連帶保證人？
    被告乙○○既不諱言上開借款申請書及借據上面簽名蓋章之
    偽造，永生互助社之放款審查委員並不知情，其竟辯稱縱永
    生互助社之放款審查委員知道借款申請書及借據上之署押及
    印文係出於偽造，仍會核准貸款，因審查人員只是負責書面
    上之形式審查，其並未施用詐術使放款審查委員陷於錯誤云
    云，所辯與情理甚屬違悖，亦難採信。事證明確，被告犯行
    ，堪以認定。
二、核被告乙○○所為，係犯刑法第216條、第210條之行使偽造
    私文書罪、第339條第1項之詐欺罪。被告乙○○利用不知情
    之刻印業者偽造「葉貞勳」之印章，為間接正犯；其偽造印
    章、署押、印文之行為，為偽造私文書之部分行為，均不另
    論罪；其偽造私文書復持以行使，偽造私文書之低度行為，
    為行使偽造私文書之高度行為所吸收，祇應論以行使偽造私
    文書罪。被告乙○○與丁○○○二人就偽造葉金龍之署押及
    盜蓋葉金龍之印文，藉以偽造葉金龍為連帶保證人之借款申
    請書及借據，進而將所偽造之私文書持以行使部分，彼此有
    犯意聯絡及行為分擔，均為共同正犯。被告乙○○先後多次
    行使偽造私文書之犯行，時間緊接，犯罪構成要件相同，顯
    係基於概括犯意反覆為之，為連續犯，應論以一罪論，並依
    法加重其刑。關於被告乙○○於葉王綺雯之借款申請書及借
    據上偽造葉貞勳之署押及印文部分，雖未據檢察官起訴，惟
    與起訴部分有裁判上一罪之連續關係，本院自應併予審理。
    被告乙○○行使偽造私文書之目的，在於向永生互助社詐貸
    借款，所犯行使私文書罪與詐欺罪二罪間，有方法與目的之
    牽連關係，應從一重之行使偽造私文書罪處斷。前揭事實欄
    所示偽造之「葉貞勳」印章壹顆、「葉貞勳」署押陸枚、「
    葉貞勳」印文捌枚、「葉金龍」署押貳枚、「葉金龍」印文
    參枚，均應依刑法 第219條宣告沒收。另按為他人處理事務
    ，意圖為自己或第三人不法之所有，以詐術使該他人交付財
    物者，縱令具備背信之要件，亦已包含於詐欺罪之觀念中，
    不得於詐欺罪外更論背信罪，最高法院25年上字第6518號判
    例意旨揭示甚詳，對於被告乙○○上開詐欺行為，自無從更
    論以背信罪，附此敘明。
三、公訴意旨略以：被告乙○○於擔任永生互助社社長期間，負
    責管理永生互助社之所有存、提款、轉帳、票據、貸款等事
    宜，為從事業務之人；其因投資事業失利，竟意圖為自己不
    法之所有，基於業務侵占之犯意，利用其在永生互助社擔任
    社長之便，於89年12月初某日，指示不知情之員工許妙鯖，
    開立如附表所示面額各100萬元之支票5張交付於其本人，予
    以侵占入己，因認被告乙○○此部分涉有刑法第336條第2項
    之業務侵占罪嫌。
四、公訴意旨認被告乙○○涉犯業務侵占罪嫌，無非以該部分之
    事實，業據告訴人指訴歷歷，核與證人許妙鯖所證情節相符
    ，證人葉金龍亦否認其曾拿錢給被告乙○○或曾收受五百萬
    元之支票，而乙○○於第一次偵訊時供稱五百萬元是以伊之
    名義存入帳戶，於第二次偵訊時卻改稱五百萬元絕非存入伊
    之帳戶，所供前後矛盾，難予採信，為其認定之依據。訊據
    被告乙○○堅決否認有此部分業務侵占之犯行，並於原審辯
    稱其父因賣田地取得八百萬元之價金，唯恐被債權人強制執
    行，而將該八百萬元拿到永生互助社，永生互助社沒收過那
    麼多錢，許妙鯖小姐打電話叫其過去，因個中情況為其所瞭
    解，是以其叫許妙鯖小姐代為收下，帳目遂多出八百萬元，
    因此開立五張面額各一百萬元之支票交給其本人，其再轉交
    給其父親，其並未侵占該五百萬元等語。經查：
  (1)證人許妙鯖於偵查中證稱上開五張支票確是其所開，開好立
    刻交給乙○○，是社長乙○○叫其開的，並沒有說明原因，
    該五張支票五百萬元都有兌現（前引第44號偵查卷第31頁）
    : 於原審審理中結稱89年12月永生互助社開出五張各一百萬
    元的支票，當時是葉金龍、乙○○父子拿八張支票來，每張
    各一百萬元，叫其先代收，然後開了五張支票給乙○○，收
    到的八張，四張存入玉山銀行，四張存入亞太銀行，八張支
    票都有兌現，葉金龍父子拿八張支票來要做什麼，其不清楚
    ，乙○○叫其收下來，扣除其開立之五張支票還多出的三百
    萬元，沒有開票出去，也沒有領現金，是直接用來填補現金
    的不足，當時其沒有作帳，就直接代收進去，葉金龍父子拿
    來的八張支票，確實有存入永生互助社的帳戶代收，事後並
    有兌現（原審卷第208、209頁）。
  (2)證人葉貞勳於原審審理中證稱台新銀行彰化分行0000000000
    0000號帳戶係其所開立，其當時跟父親住在一起，開這個帳
    戶是要供其父家用，其將存摺及印章交給父親使用，未將這
    帳戶交給乙○○使用，至於其父有無將該帳戶交給乙○○使
    用，其不清楚，玉山銀行彰化分行五張支票（按即上開許妙
    鯖所開立並交給葉金龍父子之五張支票）存入該帳戶其本來
    不知道，在其去存生活費給其父親時才知道，該五百萬元後
    來如何用，其不清楚，所以後來其去銷戶，去銷戶時，其印
    象中該帳戶的存款已被其父領走（原審卷第206頁）。並有
    上開五張支票正反面影本附卷可參（前引第44號偵查卷第8
    ～12頁）。
  (3)證人葉金龍於原審審理中證稱葉貞勳有在台新銀行開一個帳
    戶供其使用，其並未將該帳戶交給乙○○使用（原審卷第20
    7頁）。
  (4)參以證人即永生互助社理事長黃河雄於原審審理中所證：「
    ……許妙鯖小姐說當時葉社長（按即被告乙○○）叫其將票
    暫時收起來，由（永生互助社以）社的名義將（各）一百萬
    元的支票五張開出去，葉社長有說如果有什麼事他會負責。
    」及證人陳宇柱（中華互助協會駐彰化區之督導）於原審審
    理中所證：「我聽專職（應即許妙鯖）講他們拿八百萬元來
    及開五百萬元出去都沒有入帳。」「（錢到底是要還債務，
    或作何用？）只有當事人知道，我不知道。」等語，對照上
    開證人許妙鯖所證被告乙○○叫其代收八張各一百萬元之支
    票，再開五張各一百萬元之支票給乙○○，其所代收之八張
    支票，經其分別存入玉山銀行及亞太銀行各四張，事後均有
    兌現，葉金龍、乙○○父子拿這八張支票來是要做何用，其
    不清楚，是乙○○叫其收下來，當時其並沒有作帳，就直接
    代收進去；證人葉貞勳所證台新銀行彰化分行000000000000
    00號帳戶係其專供其父葉金龍作為家用，未供被告乙○○使
    用，所存入之玉山銀行分行五張支票，該五百萬元於其去銷
    戶時業經其父領走；及證人葉金龍所證葉貞勳上開供其使用
    之台新銀行彰化分行之帳戶，其並未提供乙○○使用等情，
    再參以上開許妙鯖所開各一百萬元之五張支票正反面影本所
    示，亦確係經由台新銀行彰化分行00000000000000號帳戶提
    示付款，已足獲致以下結論：被告乙○○與其父葉金龍交
    由許妙鯖代收之面額各一百萬元之八張支票，事後均經兌現
    。被告乙○○叫許妙鯖開出之五張支票，面額各一百萬元
    ，五張之金額合計僅五百萬元，葉金龍父子交其代收均經兌
    現之八張支票，扣除五百萬元尚多出三百萬元。許妙鯖就
    其依被告乙○○所囑代收八張支票及開出五張支票部分，均
    未作帳，當時被告乙○○並已對其言明如果有事伊會負責。
    許妙鯖所開出之五張支票，係經葉金龍存入葉貞勳供其使
    用之上開帳戶提示兌現，該五百萬元，亦係由葉金龍所提領
    。被告乙○○與其父經許妙鯖代收之支票計兌現八百萬元，
    叫許妙鯖開出之五張支票計兌現五百萬元，許妙鯖均未將之
    登入永生互助社之內帳，且被告乙○○當時已對許妙鯖言明
    如果有事其會負責，被告葉金龍與永生互助社間就該五百萬
    元充其量應屬民事上債之關係甚明，尚難認被告乙○○就該
    五百萬元有何不法所有之意圖，此外復查無其他證據足認被
    告乙○○確有上開公訴人所指之業務侵占犯行，就此部分之
    起訴，對被告乙○○自應為無罪之諭知。另按刑法第342 條
    之背信罪，以有取得不法利益或損害本人利益之意圖為必要
    ，若無此意圖，即屬缺乏意思要件，縱有違背任務之行為，
    並致生損害於本人之財產或其他利益，亦難律以本條之罪，
    最高法院30年上字第1210號判例意旨足資參照，被告乙○○
    囑許妙鯖代收及開立上開支票時，已對許妙鯖言明如果有事
    其會負責，許妙鯖亦未將之登入永生互助社之內帳，已難謂
    被告乙○○對許妙鯖所開該五百萬元之支票有何取得不法利
    益或損害本人利益之意圖，即屬欠缺背信罪之意思要件，亦
    難遽以背信罪論處，附此敘明。
五、公訴意旨又略以：被告丁○○○於 90年8月17日，與其子乙
    ○○共同基於詐欺取財及行使偽造私文書之犯意聯絡及行為
    分擔，以其本人名義向永生互助社申請貸款一百萬元，而由
    乙○○在借款申請書及借據之連帶保證人欄，偽造葉金龍之
    署押及印文，藉以偽造葉金龍為該筆借款之連帶保證人之借
    款申請書及借據，持向永生互助社申請借款，使該互助社陷
    於錯誤，如數貸予一百萬元，足生損害於永生互助社及葉金
    龍，因認被告丁○○○亦沙有刑法第216條、第210條之行使
    偽造私文書、及第339條第1項之詐欺取財等罪嫌等語。
六、按被告死亡者，應諭知不受理之判決，刑事訴訟法 第303條
    第5款前段定有明文。查本件被告丁○○○業於 95年6月8日
    死亡，有死亡證明書附於本院卷 第130頁可稽，依上開規定
    ，對被告丁○○○自應為不受理之判決，並不經言詞辯論為
    之。
七、關於(1)被告乙○○詐欺取財及行使偽造私文書部分，原審予
    以論罪科刑，固非無見，惟原判決：就被告乙○○與其母
    丁○○○共同行使偽造私文書向永生互助社詐貸借款部分，
    為無罪之諭知。就被告乙○○偽造葉貞勳之署押及印文，
    藉以偽造借款申請書及借據，並持向永生互助社詐貸借款部
    分，認被告乙○○被起訴之詐欺取財不構成犯罪，而不另為
    無罪之諭知，認事用法，有所違誤，檢察官上訴意旨以原審
    既認被告乙○○行使偽造私文書向永生互助社詐貸款項得逞
    ，未對被告乙○○併論以業務侵占罪及背信罪等語，指摘原
    判決此部分不當，雖無理由，惟以被告乙○○與其母丁○○
    ○共同行使偽造私文書向永生互助社詐貸借款部分，未併予
    論科，尚有未合等語，指摘原判決此部分不當，即有理由，
    本院應將原判決此部分撤銷改判，爰審酌被告犯罪之動機、
    手段、所生之危害、犯後已深表悔意、請求從輕量刑，讓其
    有繼續工作賺錢償債之機會，態度良好等一切情狀，量處有
    期徒刑六月，併諭知易科罰金之折算標準，就其前揭所偽造
    之「葉貞勳」印章壹顆、及在各該偽造之借款申請書及借據
    上所偽造之「葉貞勳」署押陸枚、「葉貞勳」印文捌枚、「
    葉金龍」署押貳枚、「葉金龍」印文參枚，併依法宣告沒收
    。(2)被告丁○○○部分，被告丁○○○業已死亡，原審為實
    體判決予以諭知無罪，尚有未洽，檢察官上訴意旨略以原判
    決對被告丁○○○未予論罪科刑，認事用法，實令人費解等
    語，指摘原判決此部分不當，雖無理由，本院仍應將原判決
    關於被告丁○○○部分撤銷改判，另為不受理之諭知。(3)被
    告乙○○被訴業務侵占部分，原審以無證據足認被告犯罪，
    而為被告乙○○無罪之諭知，認事用法，並無不合，檢察官
    上訴意旨指摘原判決此部分不當，難謂有理由，應予駁回。
八、據上論斷，應依刑事訴訟法 第368條、第369條第1項前段、
    第364條、第303條第5款前段、第307條、第299條第1項前段
    ，刑法第56條、第216條、210條、第339條第1項、第55條、
    第41條第1項前段、第219條，罰金罰鍰提高標準條例 第2條
    ，判決如主文。
本案經檢察官甲○○到庭執行職務。
中    華    民    國    95    年    6    月    30     日
            刑事第十庭  審判長法  官  林  照  明
                              法  官  唐  光  義
                              法  官  蔡  名  曜
上列正本證明與原本無異。
如不服本判決，須對於刑事訴訟之判決有上訴時，始得於本判決
送達後十日內向本院提出上訴狀，其未敘述理由者，應於提出上
訴狀後十日內向本院補提出理由書，並按他造當事人之人數提出
繕本。
                              書記官  劉  智  文
中    華    民    國    95    年    7    月   4       日
 附表：
┌──┬─────┬──────┬──────┬────┬──────┐
│編號│ 票據號碼 │ 票載發票日 │  票面金額  │ 發票人 │  付款銀行  │
├──┼─────┼──────┼──────┼────┼──────┤
│ １ │AD0000000 │89年12月4日 │1,000,000元 │永生儲蓄│玉山商業銀行│
│    │          │            │            │互助社  │彰化分行    │
├──┼─────┼──────┼──────┼────┼──────┤
│ ２ │AD0000000 │89年12月5日 │同上        │同上    │同上        │
├──┼─────┼──────┼──────┼────┼──────┤
│ ３ │AD0000000 │89年12月6日 │同上        │同上    │同上        │
├──┼─────┼──────┼──────┼────┼──────┤
│ ４ │AD0000000 │89年12月7日 │同上        │同上    │同上        │
├──┼─────┼──────┼──────┼────┼──────┤
│ ５ │AD0000000 │93年12月8日 │同上        │同上    │同上        │
└──┴─────┴──────┴──────┴────┴──────┘
                                                      Ａ


司法院資訊處製作；財團法人民間司法改革基金會備份。
